臺灣高等法院臺中分院刑事判決　　　　　　　　　九十三年度上訴字第一八六一號
　　上　訴　人　臺灣南投地方法院檢察署檢察官
　　被　　　告　乙○○
右上訴人因被告違反毒品危害防制條例案件，不服臺灣南投地方法院九十三年度訴字
第四四九號中華民國九十三年十月二十六日第一審判決（起訴案號：臺灣南投地方法
院檢察署九十三年度毒偵字第六六一號，及移
一○八七號、九十三年度毒偵字第一三五二號），提起上訴，本院判決如左：
      主  文
原判決撤銷。
乙○○連續施用第一級毒品，處有期徒刑捌月。扣案之注射針筒貳支沒收。
      事  實
一、乙○○曾因施用毒品案件，經台灣南投地方法院裁定送觀察、勒戒後，認有繼續
    施用毒品傾向，再經台灣南投地方法院以九十一年度毒聲字第九八三號裁定令入
    戒治處所施以強制戒治，甫於九十二年九月十六日停止戒治付保護管束，期滿未
    經撤銷，而由台灣南投地方法院檢察署檢察官於九十二年九月二十二日以九十二
    年度戒毒偵字第一九七號為不起訴處分確定。詎乙○○仍未能戒絕毒癮，復基於
    施用第一級毒品海洛因之概括犯意，自九十三年四月間某日起，至同年十月二日
    零時止，在其位於南投縣南投市○○里○○路○段一二二號之住所，以針筒注射
    之方式，連續施用第一級毒品海洛因多次，嗣因(1)於九十三年六月十七日下午五
    時四十分許，為警在上址查獲，並扣得注射針筒二支，其尿液經警採送檢驗，結
    果呈嗎啡陽性反應；(2)於九十三年六月十八日一時二十分，因係列管毒品人口至
    南投縣警察局南投分局接受採尿，檢驗後呈嗎啡陽性反應；(3)於九十三年十月六
    日凌晨零時二十分許，因係列管毒品人口至南投縣警察局南投分局接受採尿，檢
    驗後亦呈嗎啡陽性反應；而悉上情。
二、案經南投縣警察局南投分局報告臺灣南投地方法院檢察署檢察官偵查起訴及移送
    併案審理。
      理  由
一、右揭事實，業據被告分別於警訊、檢察官偵查、原審及本院審理中，均坦承不諱
    ，而其歷次經警採集其尿液送驗結果均呈嗎啡陽性反應，此分別有南投縣政府衛
    生局尿液檢驗單一紙及詮昕科技股份有限公司之濫用藥物尿液檢驗報告二紙附卷
    可稽，復有注射針筒二支扣案足資佐證，足認本案被告之自白核與事實相符。又
    被告乙○○曾因施用毒品案件，經台灣南投地方法院裁定送觀察、勒戒後，認有
    繼續施用毒品傾向，再經台灣南投地方法院以九十一年度毒聲字第九八三號裁定
    令入戒治處所施以強制戒治，甫於九十二年九月十六日停止戒治付保護管束，期
    滿未經撤銷，而由台灣南投地方法院檢察署檢察官於九十二年九月二十二日以九
    十二年度戒毒偵字第一九七號為不起訴處分確定，有臺灣南投地方法院檢察署刑
    案資料查註紀錄表及臺灣高等法院被告全國前案紀錄表各一份附卷可據，被告於
    上述強制戒治處分執行完畢釋放後，五年內再施用第一級毒品，本件事證明確，
    被告右揭犯行，洵堪認定，應予依法論科。
二、按海洛因為毒品危害防制條例第二條第二項第一款所稱之第一級毒品，不得非法
    施用。核被告施用海洛因之行為，係犯毒品危害防制條例第十條第一項之施用第
    一級毒品罪。其施用前持有第一級毒品之低度行為，應為施用之高度行為所吸收
    ，不另論罪。又其先後多次施用第一級毒品之行為，時間密接、犯罪構成要件相
    同，顯係基於概括犯意為之，為連續犯，應依刑法第五十六條之規定論以一罪，
    並加重其刑。檢察官就被告自九十三年六月十四日下午二時或三時後，至同年十
    月二日零時止（即臺灣南投地方法院檢察署九十三年度毒偵字第一○八七號移送
    原審併案審理部分，及同署九十三年度毒偵字第一三五二號移送本院併案審理部
    分）之施用海洛因之犯行雖未起訴，惟此部分與業經起訴部分具連續犯之裁判上
    一罪關係，為起訴效力所及，基於審判不可分原則，本院自得一併審理。原審認
    被告罪證明確而予論罪科刑，固非無見，惟查被告施用第一級毒品海洛因之期間
    係至九十三年十月二日零時止，已如前述，原審認定係至九十三年十月一日止，
    尚有未洽，檢察官上訴意旨亦執此指摘原判決不當，原判決既有上述可議之處，
    自無可維持，應由本院將原判決撤銷改判。爰審酌被告犯罪之動機、目的、施用
    毒品係自戕身心，且曾因施用毒品而送強制戒治，猶不知悔改，竟又再度多次施
    用第一級毒品海洛因，顯乏禁絕毒害之決心暨其犯後坦承犯行等一切情狀，量處
    如主文第二項所示之刑。扣案之注射針筒二支，係被告所有並供其施用第一級毒
    品海洛因之用，已據被告陳明在卷，爰依刑法第三十八條第一項第二款之規定，
    宣告沒收。
三、據上論斷，應依刑事訴訟法第三百六十九條第一項前段、第三百六十四條、第二
    百九十九條第一項前段、毒品危害防制條例第十條第一項，刑法第十一條前段、
    第五十六條、第三十八條第一項第二款，判決如主文。
本案經檢察官甲○○到庭執行職務。
中     華     民     國     九十四     年      一      月      四       日
                                   臺灣高等法院臺中分院刑事第六庭
                                         審判長法　官　李  文  雄
                                               法　官  邱  顯  祥
                                               法　官  劉　連　星
右正本證明與原本無異。
如不服本判決應於收受送達後十日內向本院提出上訴書狀，其未敘述上訴之理由者並
得於提起上訴後十日內向本院補提理由書（均須按他造當事人之人數附繕本）。
                                               書記官  李  妍  嬅
中     華     民     國     九十四     年      一      月      五       日
附錄本案論罪科刑法條：
毒品危害防制條例第十條第一項：
施用第一級毒品者，處六月以上五年以下有期徒刑。
                         　　　　　Ｆ
